臺灣彰化地方法院刑事判決
110年度易字第694號
公  訴  人  臺灣彰化地方檢察署檢察官 
被      告  李可明




上列被告因加重竊盜案件，經檢察官提起公訴（110年度偵字第4
504、5412、5585、5753、6974、8280、9995號），被告於準備
程序中就被訴事實為有罪之陳述，經告知簡式審判程序之旨，並
聽取公訴人、被告之意見後，本院裁定依簡式審判程序審理，並
判決如下：
    主    文
李可明犯如附表所示各罪，分別處如附表「主文」欄所示之刑及
沒收。所處拘役部分（即如附表編號１、２、６號部分），應執行
拘役參拾日，如易科罰金，以新臺幣壹仟元折算壹日；所處得易
科罰金之有期徒刑部分（即如附表編號３至５號、７至號部分），
應執行有期徒刑壹年捌月，如易科罰金，以新臺幣壹仟元折算壹
日。
    犯罪事實
一、李可明分別意圖為自己不法之所有，並基於竊盜之犯意，各
    於如附表各編號所示之時間、地點，以如附表各編號所示之
    方式，竊得如附表各編號所示之財物得手。
二、嗣李可明於民國110年3月20日13時46分許，在彰化縣○○鄉○○
    路○0段000號之草湖派出所，同意員警對其搜索，員警並扣
    得李可明所竊得如附表編號３、４、７號所示之物及如編號５號
    所示之藍芽喇叭1個（均業已發還）。
三、案經謝孟育、洪資閔訴由彰化縣警察局芳苑分局、蘇鳳慧、
    吳進源訴由彰化縣警察局北斗分局，以及彰化縣警察局溪湖
    分局報告臺灣彰化地方檢察署檢察官偵查起訴。
    理    由
一、本案被告李可明所犯係死刑、無期徒刑、最輕本刑為3年以
    上有期徒刑以外之罪，亦非高等法院管轄之第一審案件，被
    告於準備程序進行中，就被訴事實為有罪之陳述，經告知簡
    式審判程序之旨，並聽取公訴人及被告之意見後，本院依刑
    事訴訟法第273條之1第1項規定，裁定進行簡式審判程序，
    且依刑事訴訟法第273條之2、第159條第2項之規定，不適用
    同法第159條第1項之規定，亦不受同法第161條之2、第161
    條之3、第163條之1及第164條至170條規定之限制，合先敘
    明。
二、上揭犯罪事實，業據被告於本院準備程序及審理時均坦承不
    諱（見本院卷第226頁、第231頁至第244頁），核與證人即
    告訴人洪資閔、謝孟育、蘇鳳慧、吳進源、被害人蔡永心、
    陳水湖、江明宗、方明星、吳志宏、鄭明輝、林淑霞及證人
    李美音、蔡秀伶、吳添富於警詢中證述之情節大致相符，而
    各次犯行之證據，分別有如附表各編號「證據」欄所示證據
    在卷可稽，足見被告之自白均確與事實相符。從而，本案事
    證均已明確，被告有如附表所示之犯行均堪認定，皆應予依
    法論科。
三、論罪科刑之依據：
  ㈠刑法第321條第1項第2款規定將「門扇」、「牆垣」、「其他
    安全設備」並列，則所謂「門扇」應專指狹義之門戶而言，
    即指分隔住宅或建築物內外之間之出入口大門。而所謂「其
    他安全設備」，係指門扇牆垣以外，依通常觀念足認防盜之
    一切設備而言，如門鎖、窗戶、欄杆等皆屬之；又同條款所
    謂「毀」係指「毀損」，稱「越」則指「踰越」或「超越」
    ，祇要踰越或超越門窗、牆垣或安全設備之行為，使該門窗
    、牆垣或安全設備喪失防閑作用，即該當於前揭規定之要件
    。毀而不越，或越而不毀，均得依該條款處斷。又刑法第32
    1條第1項第2款之適用並不以「住宅或有人居住之建築物」
    為限，該款立法之目的應係保護「防閑、防盜設備之不被毀
    壞、踰越」，而現今新型態建物眾多，如檳榔攤、貨櫃屋、
    鐵皮屋、組合屋等，一般皆具有「防閑、防盜設備」，因應
    實務上之需求，此等立法之初未有之新型態建物，為符時代
    之變遷與現今社會之一般通念，亦應納入本款之保障範圍，
    故財產權人將財產置於其隱蔽空間，行為人毀越「門扇、牆
    垣或其他安全設備」，破壞其刻意營造之隱蔽空間，即應該
    當該款之加重事由（上開規定於108年5月29日修正，於同年
    月31日實施之新規定改為「毀越門窗、牆垣或其他安全設備
    而犯之。」，附此說明。）。次按刑法第321條第1項第3款
    之攜帶兇器竊盜罪，係以行為人攜帶兇器竊盜為其加重條件
    ，此所謂兇器，其種類並無限制，凡客觀上足對人之生命、
    身體、安全構成威脅，具有危險性之兇器均屬之，且祇須行
    竊時攜帶此種具有危險性之兇器為已足，並不以攜帶之初有
    行兇之意圖為必要（最高法院79年度台上字第5253號判決意
    旨參照）。查如附表編號號所示被告所使用之鐵撬，既可
    撬開該處鐵門（見偵字第9995號卷第31頁至第35頁），堪認
    係金屬材質、質地堅硬之物，客觀上足以對人之生命、身體
    、安全構成威脅，具有危險性，堪供為兇器使用，應屬無疑
    。是核被告李可明就如附表編號１至號所為，係犯刑法第32
    0條第1項之普通竊盜罪；就如附表編號號所為，係犯刑法
    第321條第1項第2款、第3款之加重竊盜罪。
  ㈡被告就如附表所示各罪，均犯意各別、行為互殊，皆應予分
    論處罰。
  ㈢爰以被告之責任為基礎，並審酌其另有多次竊盜之前科紀錄
    ，此有臺灣高等法院被告前案紀錄表在卷可考，素行非佳，
    竟仍不知警惕，不思循合法途徑獲取財物，為一己私利，竊
    取他人財物，顯然缺乏對他人財產權應予尊重之觀念，固屬
    不該，惟念及其就如附表編號１至號所示犯行犯罪手段尚屬
    平和，而就如附表編號號所示犯行，則係以攜帶兇器毀越
    安全設備方式為之，對社會治安影響甚鉅，並考量被告所竊
    得如附表編號１、３、４、７號所示財物及如附表編號２、５號所
    示部分財物，均已由各該被害人、告訴人領回，有各該被害
    人、告訴人出具之贓物認領保管單（見附表前開編號「證據
    」欄所示）附卷可憑，兼衡其自述為國中畢業之智識程度、
    入監前從事粗工之工作、離婚、育有1名19歲之子、須扶養
    孫子及母親、患有憂鬱症、恐慌症、未明示強迫症及睡眠障
    礙之生活狀況（見本院卷第243頁，臺灣彰化地方檢察署檢
    察官110年度偵字第5412號偵查卷宗【下稱偵字第5412號卷
    】第167頁至第173頁之高雄市立凱旋醫院診斷書、樂群診所
    診斷證明書），並當庭表示願以將來監所內的勞作金賠償被
    害人、告訴人，以及其犯後業已坦承犯行之態度等一切情狀
    ，分別量處如附表編號１至號「主文」欄所示之刑，及就如
    附表編號１至號所示之罪諭知易科罰金之折算標準，再就被
    告所處拘役及得易科罰金之有期徒刑部分，分別定其應執行
    刑併諭知易科罰金之折算標準。
  ㈣供犯罪所用、犯罪預備之物或犯罪所生之物，屬於犯罪行為
    人者，得沒收之；犯罪所得，屬於犯罪行為人者，沒收之；
    前2項之沒收，於全部或一部不能沒收或不宜執行沒收時，
    追徵其價額；第1項及第2項之犯罪所得，包括違法行為所得
    、其變得之物或財產上利益及其孳息；犯罪所得已實際合法
    發還被害人者，不予宣告沒收或追徵，刑法第38條第2項前
    段、第38條之1第1項前段、第3項、第5項分別定有明文。次
    按宣告前2條之沒收或追徵，有過苛之虞、欠缺刑法上之重
    要性、犯罪所得價值低微，或為維持受宣告人生活條件之必
    要者，得不宣告或酌減之，刑法第38條之2第2項定有明文。
    經查：
    ⒈被告所竊得如附表編號１、３、４、７號所示財物及如附表編
      號２、５號所示部分財物，已實際合法發還予各該被害人、
      告訴人受領，業如前述，故業已發還之部分，依刑法第38
      條之1第5項之規定，不予宣告沒收。
    ⒉被告如附表編號２號所示竊得之台灣啤酒3瓶、如附表編號５
      號所示竊得之行動電源1個、遙控汽車1台、手電筒工具組
      1個、遙控直昇機1台、果汁機1台及電鍋1台、如附表編號
      ６號所示竊得之金頂電池5包及行動電源1個、如附表編號８
      號所示竊得之麥卡倫黃金三桶12年0.7L酒1瓶、麥卡倫雪
      莉雙桶12年威士忌酒1瓶及麥卡倫純麥威士忌0.7L酒1瓶、
      如附表編號９、號所示竊得之麥卡倫酒2瓶及耳機5個、如
      附表編號、號所示竊得之電動起子組各1箱、如附表編
      號號所示竊得之香菸29條，雖均未扣案，然均屬被告之
      犯罪所得，核無刑法第38條之2第2項所定過苛調節條款情
      形之適用，應依刑法第38條之1第1項前段規定，於相對應
      之罪刑項下宣告沒收，並依同條第3項規定，諭知於全部
      或一部不能沒收或不宜執行沒收時，追徵其價額。
    ⒊又被告為如附表編號號犯行所用之鐵撬1支，並未扣案，
      卷內並無積極事證證明仍然存在，且性質上非違禁物，沒
      收徒增執行上之勞費，恐不符比例，宣告沒收欠缺刑法上
      之重要性，依刑法第38條之2第2項規定，不宣告沒收或追
      徵。
    ⒋另刑法沒收規定修法後，就數罪併罰案件多數沒收之情形
      ，主文於定應執行刑後，可毋庸書寫合併沒收之諭知，宜
      由檢察官依修正後刑法第40條之2第1項規定，併執行沒收
      即可，併此敘明。
據上論斷，應依刑事訴訟法第273條之1第1項、第299條第1項前
段，判決如主文。
本案經檢察官鍾孟杰提起公訴，檢察官黃建銘到庭執行職務。
中　　華　　民　　國　　111 　年　　1 　　月　　26　　日
                  刑事第七庭    法  官  巫美蕙
以上正本證明與原本無異。
如不服本判決應於收受判決後20日內向本院提出上訴書狀，並應
敘述具體理由。其未敘述上訴理由者，應於上訴期間屆滿後20日
內向本院補提理由書(均須按他造當事人之人數附繕本)「切勿逕
送上級法院」。
告訴人或被害人如對本判決不服者，應具備理由請求檢察官上訴
，其上訴期間之計算係以檢察官收受判決正本之日期為準。
中　　華　　民　　國　　111 　年　　1 　　月　　26　　日
                                書記官  林婷儀
附錄本案論罪科刑法條：
中華民國刑法第320條第1項
意圖為自己或第三人不法之所有，而竊取他人之動產者，為竊盜
罪，處5年以下有期徒刑、拘役或50萬元以下罰金。

中華民國刑法第321條第1項
犯前條第1項、第2項之罪而有下列情形之一者，處6月以上5年以
下有期徒刑，得併科50萬元以下罰金：
一、侵入住宅或有人居住之建築物、船艦或隱匿其內而犯之。
二、毀越門窗、牆垣或其他安全設備而犯之。
三、攜帶兇器而犯之。
四、結夥三人以上而犯之。
五、乘火災、水災或其他災害之際而犯之。
六、在車站、港埠、航空站或其他供水、陸、空公眾運輸之舟、
    車、航空機內而犯之。
   
附表：
編號 時間 地點 犯罪行為（行為方式及竊得財物） 證據 主文 １（ 原起 訴書 附表 編號 1） 109年12月20日某時許 彰化縣竹塘鄉田頭村大榕公廟內 李可明於左列時間、地點，認有機可乘，徒手竊取蔡永心所管領、放置於如來佛祖神像前之奉茶杯盤3個、杯子3個、檀香爐1個（嗣均已發還）得手，嗣棄置於不知情之李美音所有且位於彰化縣○○鄉○○路000○00號旁菜園之帳棚內。 ①證人即被害人蔡永心於警詢時之證述（見偵字第4504號卷第17頁至第19頁）  ②證人李美音於警詢時之證述（見偵字第4504號卷第25頁至第28頁）  ③贓物認領保管單（見偵字第4504號卷第37頁） ④蒐證照片6張（見偵字第4504號卷第43頁至第47頁）  李可明犯竊盜罪，處拘役拾日，如易科罰金，以新臺幣壹仟元折算壹日。 ２（ 原起 訴書 附表 編號 2） 109年1月4日某時許 彰化縣竹塘鄉田頭村大榕公之快炒攤位 李可明於左列時間、地點，認有機可乘，以不詳之方式（無證據證明係以兇器為之）破壞陳水湖所有、置放在左列地點之冰箱鎖頭後，竊取台灣啤酒3瓶（價值合計新臺幣【下同】180元）、保力達B飲料2瓶得手，嗣將前開竊得之台灣啤酒空瓶3瓶、保力達B飲料2瓶（均已發還）棄置於不知情之李美音所有、位於彰化縣○○鄉○○路000○00號旁菜園之帳棚內。 ①證人即被害人陳水湖於警詢時之證述（見偵字第4504號卷第21頁至第23頁）  ②證人李美音於警詢時之證述（見偵字第4504號卷第25頁至第28頁） ③內政部警政署刑事警察局110年3月8日刑生字第1100011315號鑑定書1份（見偵字第4504號卷第53頁至第55頁） ④贓物認領保管單（見偵字第4504號卷第39頁） ⑤蒐證照片6張（見偵字第4504號卷第41頁至第42頁、第49頁、第51頁）   李可明犯竊盜罪，處拘役拾日，如易科罰金，以新臺幣壹仟元折算壹日。未扣案之犯罪所得台灣啤酒參瓶均沒收，於全部或一部不能沒收或不宜執行沒收時，追徵其價額。 ３（ 原起 訴書 附表 編號 3） 110年3月18日5時10分許 彰化縣○○鎮○○路0段000號工廠前 李可明於110年3月18日某時許，駕駛其子李觀辰所有之車牌號碼000-0000號自用小客貨車（起訴書誤載為自用小客車，應予更正），行經左列地點附近，認有機可乘，將前開車輛停放在彰化縣○○鎮○○路0段000號旁，隨即下車徒步前往左列地點，徒手竊取江明宗所有而置放於左列地點之紅色蓋頂發電機1部（嗣已發還），得手後離去。 ①證人即被害人江明宗於警詢時之證述（見偵字第5412號卷第15頁至第19頁、第21頁至第22頁）  ②彰化縣警察局芳苑分局巡佐許哲維110年3月22日出具之職務報告1份（見偵字第5412號卷第35頁至第37頁）  ③左列地點附近監視器錄影畫面翻拍照片10張（ 　見偵字第5412號卷第77頁至第85頁）  ④贓物認領保管單（見偵字第5412號卷第59頁） ⑤蒐證照片2張（見偵字第5412號卷第123頁） ⑥車輛詳細資料報表（見偵字第5585號卷第25頁） 李可明犯竊盜罪，處有期徒刑陸月，如易科罰金，以新臺幣壹仟元折算壹日。 ４（ 原起 訴書 附表 編號 4） 110年3月18日5時10分許（起訴書誤載為13分，應予更正） 彰化縣○○鎮○○路0段000號（起訴書誤載為127號，應予更正）統一超商群茂門市 李可明於左列時間、地點，乘無人注意之際，徒手竊取方明星所管領、陳列在貨架上之軒尼詩VSOP.7L酒2瓶、麥卡倫黃金三桶12年0.7L酒1瓶、麥卡倫雪莉雙桶12年700ML酒1瓶、麥卡倫純麥威士忌0.7L酒1瓶（嗣均已發還），得手後離去。 ①證人即被害人方明星於警詢時之證述（見偵字第5412號卷第23頁至第25頁、第27頁至第29頁）  ②彰化縣警察局芳苑分局巡佐許哲維110年3月22日出具之職務報告1份（見偵字第5412號卷第35頁至第37頁）  ③左列地點及其附近監視器錄影畫面翻拍照片12張（ 　見偵字第5412號卷第89頁至第99頁）  ④贓物認領保管單（見偵字第5412號卷第61頁） ⑤蒐證照片3張（見偵字第5412號卷第101頁、第125頁） 李可明犯竊盜罪，處有期徒刑肆月，如易科罰金，以新臺幣壹仟元折算壹日。 ５（ 原起 訴書 附表 編號 5） 110年3月18日5時28分許 彰化縣○○鎮○○路00號選物販賣機店 李可明駕駛上開車牌號碼000-0000號之自用小客貨車，行經左列地點附近，認有機可乘，於左列時間、地點，徒手竊取吳志宏所管領而置放於選物販賣機店內之藍芽喇叭1個、行動電源1個、遙控汽車1台、手電筒工具組1個、遙控直昇機1台、果汁機1台、電鍋1台（價值合計5,000元，嗣已發還其中之藍芽喇叭1個），得手後離去。 ①證人即被害人吳志宏於警詢時之證述（見偵字第5412號卷第31頁至第32頁、第33頁至第34頁）  ②彰化縣警察局芳苑分局巡佐許哲維110年3月22日出具之職務報告1份（見偵字第5412號卷第35頁至第37頁）  ③左列地點及其附近監視器錄影畫面翻拍照片11張（見偵字第5412號卷第107頁至第117頁） ④贓物認領保管單（見偵字第5412號卷第63頁） ⑤蒐證照片2張（見偵字第5412號卷第127頁） ⑥車輛詳細資料報表（見偵字第5585號卷第25頁） 李可明犯竊盜罪，處有期徒刑肆月，如易科罰金，以新臺幣壹仟元折算壹日。未扣案之犯罪所得行動電源壹個、遙控汽車壹台、手電筒工具組壹個、遙控直昇機壹台、果汁機壹台及電鍋壹台均沒收，於全部或一部不能沒收或不宜執行沒收時，追徵其價額。 ６（ 原起 訴書 附表 編號 6） 110年2月18日14時53分許 彰化縣○○鄉○○路0號統一超商彰醫門市 李可明駕駛上開車牌號碼000-0000號之自用小客貨車，行經左列地點附近，於左列時間、地點，趁無人注意之際，徒手竊取鄭明輝所管領、陳列在貨架上之金頂電池5包、行動電源1個（價值合計1,544元），得手後離去。 ①證人即被害人鄭明輝於警詢時之證述（見偵字第5585號卷第17頁至第20頁）  ②GOOGLE地圖1張及車牌號碼000-0000號之自用小客貨車於左列時間之車行紀錄翻拍照片1張（見偵字第5585號卷第27頁）   ③左列地點及其附近監視器錄影畫面翻拍照片10張（見偵字第5585號卷第28頁至第29頁、第31頁至第37頁） ④車輛詳細資料報表（見偵字第5585號卷第25頁） 李可明犯竊盜罪，處拘役貳拾日，如易科罰金，以新臺幣壹仟元折算壹日。未扣案之犯罪所得金頂電池伍包及行動電源壹個均沒收，於全部或一部不能沒收或不宜執行沒收時，追徵其價額。 ７（ 原起 訴書 附表 編號 7） 110年3月18日2時許 彰化縣○○鎮○○路0段0號全家便利商店原斗店 李可明駕駛上開車牌號碼000-0000號之自用小客貨車，行經左列地點附近，於左列時間、地點，趁無人注意之際，徒手竊取洪資閔所管領、陳列在貨架上之約翰走路-綠牌15年酒1瓶、麥卡倫Double Cask酒2瓶、約翰走路-冰與火之歌-火龍酒1瓶、人頭馬VSOP酒1瓶、麥卡倫黃金三桶12年酒1瓶（嗣均已發還），得手後離去。 ①證人即告訴人洪資閔於警詢時之證述（見偵字第5753號卷第11頁至第13頁）  ②左列地點及路口監視器錄影畫面翻拍照片共計21張（見偵字第5753號卷第27頁至第47頁） ③贓物認領保管單（見偵字第5753號卷第25頁） ④蒐證照片1張（見偵字第5753號卷第27頁） ⑤車輛詳細資料報表（見偵字第5585號卷第25頁） 李可明犯竊盜罪，處有期徒刑肆月，如易科罰金，以新臺幣壹仟元折算壹日。 ８（ 原起 訴書 附表 編號 8） 110年3月22日13時38分許 彰化縣○○鎮○○路0段000號統一超商群茂門市 李可明駕駛上開車牌號碼000-0000號之自用小客貨車，行經左列地點附近，於左列時間、地點，趁無人注意之際，徒手竊取謝孟育所管領、陳列在貨架上之麥卡倫黃金三桶12年0.7L酒1瓶、麥卡倫雪莉雙桶12年威士忌酒1瓶、麥卡倫純麥威士忌0.7L酒1瓶（價值合計5,940元），得手後離去。 ①證人即告訴人謝孟育於警詢時之證述（見偵字第6974號卷第15頁至第16頁）  ②左列地點及路口監視器錄影畫面翻拍照片共計14張（見偵字第6974號卷第17頁至第29頁） ③車輛詳細資料報表（見偵字第6974號卷第53頁） 李可明犯竊盜罪，處有期徒刑肆月，如易科罰金，以新臺幣壹仟元折算壹日。未扣案之犯罪所得麥卡倫黃金三桶12年0.7L酒壹瓶、麥卡倫雪莉雙桶12年威士忌酒壹瓶及麥卡倫純麥威士忌0.7L酒壹瓶均沒收，於全部或一部不能沒收或不宜執行沒收時，追徵其價額。 ９（ 原起 訴書 附表 編號 9關 於11 0年3月14 日之部分 ）  10年3月14日22時10分許 　  彰化縣○○鄉○ ○○路000號統一 超商興鳳門市  李可明駕駛上開車牌號碼000-0000號之自用小客貨車，行經左列地點附近，於左列時間、地點，趁無人注意之際，徒手竊取蘇鳳慧所管領、陳列在貨架上之麥卡倫酒2瓶（價值合計新臺幣2,780元）得手，隨即藏放在口袋及衣服裡後離去。 ①證人即告訴人蘇鳳慧於警詢時之證述（見偵字第8280號卷第21頁至第23頁）  ②埤頭分駐所警員余章瀚於110年7月3日出具之職務報告1份（見偵字第8280號卷第7頁至第8頁） ③左列時間、地點及路口監視器錄影畫面翻拍照片共計12張（見偵字第8280號卷第25頁至第35頁） 李可明犯竊盜罪，處有期徒刑參月，如易科罰金，以新臺幣壹仟元折算壹日。未扣案之犯罪所得麥卡倫酒貳瓶均沒收，於全部或一部不能沒收或不宜執行沒收時，追徵其價額。 （ 原起 訴書 附表 編號 9關 於11 0年3月17 日之部分 ） 110年3月17日1 1時38分許 彰化縣○○鄉○ ○○路000號統一 超商合興門市　 李可明駕駛上開車牌號碼000-0000號之自用小客貨車，行經左列地點附近，於左列時間、地點，趁無人注意之際，徒手竊取蘇鳳慧所管領、陳列在貨架上之耳機5個（價值合計2,500元），得手後離去。 ①證人即告訴人蘇鳳慧於警詢時之證述（見偵字第8280號卷第21頁至第23頁）  ②埤頭分駐所警員余章瀚於110年7月3日出具之職務報告1份（見偵字第8280號卷第7頁至第8頁） ③左列時間、地點及路口監視器錄影畫面翻拍照片共計8張（見偵字第8280號卷第41頁至第47頁） 李可明犯竊盜罪，處有期徒刑參月，如易科罰金，以新臺幣壹仟元折算壹日。未扣案之犯罪所得耳機伍個均沒收，於全部或一部不能沒收或不宜執行沒收時，追徵其價額。 （ 原起 訴書 附表 編號 10關 於11 0年3月17 日之部分 ） 110年3月17日13時30分許 彰化縣○○鄉○○○路000號路旁 李可明駕駛上開車牌號碼000-0000號之自用小客貨車，行經左列地點附近，見吳進源駕駛車牌號碼00-0000號自用小貨車停放在左列地點，認有機可乘，於左列時間以布纏著手肘之方式，打破前開自用小貨車之右後車窗玻璃後（所涉及毀損罪嫌部分，未據告訴），竊取吳進源置放在車內之電動起子組1箱（價值10,000元），得手後離去。 ①證人即告訴人吳進源於警詢時之證述（見偵字第8280號卷第59頁至第61頁）  ②埤頭分駐所警員余章瀚於110年7月3日出具之職務報告1份（見偵字第8280號卷第7頁至第8頁） ③左列時間、地點之監視器錄影畫面翻拍照片4張（見偵字第8280號卷第63頁至第64頁） ④左列地點事發現場照片4張（見偵字第8280號卷第65頁至第66頁） 李可明犯竊盜罪，處有期徒刑伍月，如易科罰金，以新臺幣壹仟元折算壹日。未扣案之犯罪所得電動起子組壹箱沒收，於全部或一部不能沒收或不宜執行沒收時，追徵其價額。 （ 原起 訴書 附表 編號 10關 於11 0年3月26 日之部分 ） 110年3月26日2 2時許 同上 李可明駕駛上開車牌號碼000-0000號之自用小客貨車，行經左列地點附近，見吳進源上開車輛停放在左列地點，認有機可乘，以布纏著手肘之方式，打破前開自用小貨車之右後車窗玻璃後（所涉及毀損罪嫌部分，未據告訴），竊取吳進源置放在車內之電動起子組1箱（價值10,000元），得手後離去。 ①證人即告訴人吳進源於警詢時之證述（見偵字第8280號卷第67頁至第68頁）  ②埤頭分駐所警員余章瀚於110年7月3日出具之職務報告1份（見偵字第8280號卷第7頁至第8頁） ③左列時間、地點之監視器錄影畫面翻拍照片6張（見偵字第8280號卷第71頁至第77頁） ④左列地點事發現場照片3張（見偵字第8280號卷第69頁至第71頁） 李可明犯竊盜罪，處有期徒刑伍月，如易科罰金，以新臺幣壹仟元折算壹日。未扣案之犯罪所得電動起子組壹箱沒收，於全部或一部不能沒收或不宜執行沒收時，追徵其價額。 （（ 原起 訴書 附表 編號 11） 110年3月21日0時1分許 彰化縣○○鎮○○路0段0號西南處之嘉里檳榔攤原斗分店 李可明於110年3月20日22時52分許，駕駛上開車牌號碼000-0000號之自用小客貨車，行經左列地點附近，因無錢買香菸，見林淑霞所管領之嘉里檳榔攤原斗分店無人之際，認有機可乘，於同日23時28分許，李可明下車勘查附近地形，適不知情之吳添富向其接近，乃佯裝小解後離開左列地點。嗣於同日23時39分許返回左列地點，並持攜帶客觀上足以供為兇器使用之鐵撬1支（未扣案），於110年3月21日0時1分許，撬開屬左列地點安全設備之後門（所涉及毀損罪嫌部分，未據告訴）後進入，徒手竊取林淑霞所管領而放置在木櫃內之香菸29條（包括：峰4條、七星5條、七星淡菸2條、黑大衛1條、白大衛2條、白長壽2條、長壽1號1條、長壽6號2條、長壽7號3條、長壽10號1條、雲斯頓4條、藍莫2條，價值合計30,000元），得手後離去。 ①證人即被害人林淑霞於警詢時之證述（見偵字第9995號卷第11頁至第13頁）  ②證人蔡秀伶於警詢時之證述（見偵字第9995號卷第15頁至第17頁）  ③證人吳添富於警詢時之證述（見偵字第9995號卷第19頁至第20頁） ④刑案現場測繪圖1紙（見偵字第9995號卷第25頁） ⑤左列地點附近及路口監視器錄影畫面翻拍照片16張（見偵字第9995號卷第39頁至第53頁） ⑥左列地點事發現場照片8張（見偵字第9995號卷第27頁至第33頁） ⑦蒐證照片2張（見偵字第9995號卷第35頁、第37頁）  ⑧車牌號碼000-0000號之自用小客貨車於左列時間之行駛路線圖及車行紀錄各1紙（見偵字第9995號卷第57頁、第61頁） ⑨車輛詳細資料報表（見偵字第9995號卷第59頁） ⑩另案查獲照片2張（見偵字第9995號卷第55頁） 李可明犯刑法第三百二十一條第一項第二、三款之加重竊盜罪，處有期徒刑柒月。未扣案之犯罪所得香菸貳拾玖條（含峰肆條、七星伍條、七星淡菸貳條、黑大衛壹條、白大衛貳條、白長壽貳條、長壽1號壹條、長壽6號貳條、長壽7號參條、長壽10號壹條、雲斯頓肆條、藍莫貳條）均沒收，於全部或一部不能沒收或不宜執行沒收時，追徵其價額。